【裁判字號】    96,訴,768
【裁判日期】    970307
【裁判案由】    侵權行為損害賠償
【裁判全文】
臺灣臺南地方法院民事裁定               96年度訴字第768號
聲   請   人
即   原   告  甲○○
聲   請   人  戊○○
              丁○○
兼上二人共同
訴 訟 代理人  己○○
相   對   人
即   被   告  城龍建設實業有限公司
兼法定代理人  乙○○
共        同
訴 訟 代理人  庚○○
              丙○○
              陳惠菊律師
上列當事人間請求侵權行為損害賠償事件，聲請人聲請承當訴訟
，本院裁定如下：
    主  文
本件准聲請人己○○、戊○○、丁○○代原告甲○○承當訴訟。
    理  由
一、按訴訟繫屬中為訴訟標的之法律關係，雖移轉於第三人，於
    訴訟無影響。但第三人如經兩造同意，得聲請代當事人承當
    訴訟。前項但書情形，僅他造不同意者，移轉之當事人或第
    三人得聲請法院以裁定許第三人承當訴訟。民事訴訟法第25
    4條第1項、第2項定有明文。
二、聲請意旨略以：本件原告甲○○於本件訴訟繫屬後之民國96
    年6月6日，已將其所有門牌號碼臺南市○○○路○段614號
    、建號為臺南市○○區○○段2070建號之房屋（下稱系爭房
    屋），出售予聲請人己○○、戊○○、丁○○，原告甲○○
    亦同意將因系爭房屋所生之損害賠償請求權等一切權利一併
    讓與聲請人，因被告於96年12月19日準備程序中表示不同意
    由己○○、戊○○、丁○○代原告甲○○承當訴訟，爰依民
    事訴訟法第254條第2項之規定，聲請裁定許由己○○、戊○○、丁○○代原告甲○○承當訴訟等語。
三、經查：聲請人主張之上開事實，業據原告甲○○於本院97年
    1月30日準備程序中陳稱：「（你賣系爭房屋給己○○等三
    人時，是只有把房屋售讓給己○○等三人，但表示保留有關
    系爭房屋因物之瑕疵或不完全給付所發生的損害賠償請求權
    給自己，要由自己繼續在本件訴訟中擔任原告？還是把房屋
    售讓給己○○等三人，同時表示有關系爭房屋因物之瑕疵或
    不完全給付所發生的損害賠償請求權一併讓與給己○○等三
    人，在讓與後，要由己○○等三人在本件訴訟中擔任原告？
    ）我的意思是要把房屋轉賣給己○○等三人，且有關於本件
    房屋的一切權利包含損害賠償請求權等一併轉讓給己○○等
    三人，由他們在本件訴訟中擔任原告。」等語，核與聲請人
    己○○所述：「當時購買房子時甲○○就有說明有關系爭房
    屋的損害賠償請求權要讓與給我們，由我們來處理本件訴訟
    。」等語相符。是以，本件為訴訟標的之法律關係業已移轉
    於第三人即聲請人己○○、戊○○、丁○○，亦即，本件訴
    訟對於原告甲○○而言已無利益，反而對於第三人即聲請人
    己○○、戊○○、丁○○具有重大利害關係。況且，聲請人
    於上開97年1月30日準備程序中已當庭將渠等債權讓與之事
    實通知相對人即被告之訴訟代理人，復於庭後寄發存證信函
    予相對人，有存證信函暨掛號郵件收件回執影本在卷可稽，
    揆諸上揭說明，應准由聲請人己○○、戊○○、丁○○代原
    告甲○○承當訴訟。
四、依民事訴訟法第254條第2項，裁定如主文。
中    華    民    國    97    年    3     月    7     日
                  民事第三庭  審判長法官  蔡美美
                                    法官  張桂美
                                    法官  張婷妮
以上正本證明與原本無異。
如對本裁定抗告須於裁定送達後10日內向本院提出抗告狀，並應
繳納抗告費新臺幣1,000元。
中    華    民    國    97    年    3     月    7     日
                              書  記  官  楊建新


司法院資訊處製作；財團法人民間司法改革基金會備份。
